【裁判字號】    99,訴,440
【裁判日期】    990423
【裁判案由】    毒品危害防制條例
【裁判全文】
臺灣高雄地方法院刑事判決               99年度訴字第440號
公  訴  人  臺灣高雄地方法院檢察署檢察官
被      告  乙○○
上列被告因違反毒品危害防制條例案件，經檢察官提起公訴（98
年度毒偵字第7256、7262、7294號），嗣因被告於準備程序就被
訴事實為有罪陳述，經本院合議庭裁定由受命法官獨任依簡式審
判程序獨任審理，並判決如下：
    主  文
乙○○施用第一級毒品，共參罪，均累犯，均處有期徒刑壹年。
扣案之第一級毒品海洛因壹包（驗餘淨重零點零貳陸公克，含包
裝袋壹只），沒收銷燬之。應執行有期徒刑貳年捌月，扣案之第
一級毒品海洛因壹包（驗餘淨重零點零貳陸公克，含包裝袋壹只
），沒收銷燬之。
    事  實
一、乙○○前因施用毒品案件，於民國90年間，經本院以90年度
    毒聲字第17號裁定送觀察、勒戒後，認無繼續施用毒品傾向
    ，於90年1 月16日執行完畢釋放，經臺灣高雄地方法院檢察
    署檢察官以90年度毒偵緝字第17號不起訴處分確定。復因施
    用毒品案件，經臺灣臺東地方法院以90年度毒聲字第208 號
    裁定送觀察、勒戒後，認有繼續施用毒品之傾向，經臺灣臺
    東地方法院檢察署檢察官以90年度毒偵字第171 號提起公訴
    並聲請強制戒治，並經臺灣臺東地方法院以90年度簡字第12
    0 號判處有期徒刑4 月確定，於91年6 月17日易科罰金執行
    完畢，另於90年6 月8 日入監執行強制戒治，並於91年3 月
    5 日停止戒治，所餘戒治期間交付保護管束，於91年5 月30
    日戒治期滿而執行完畢釋放。詎未戒絕毒品，於強制戒治執
    行完畢釋放後5 年內，於95年間，復因施用毒品案件，經本
    院以95年度訴字第42號判處有期徒刑8 月，嗣經臺灣高等法
    院高雄分院以95年度上訴字笫1126號改判有期徒刑10月確定
    ；及於96年間，因施用毒品案件，經本院以96年度訴字第12
    86號判處有期徒刑8 月確定，嗣該2 罪經本院以96年度聲減
    字第2102號分別減刑為有期徒刑5 月、4 月確定，併合執行
    ，於96年11月15日縮刑期滿執行完畢。又於97年間，因施用
    及持有毒品案件，經本院以97年度審易字第388 號判處有期
    徒刑4 月及拘役20日確定，徒刑部分於97年10月18日執行完
    畢。
二、乙○○猶不知悛悔，明知海洛因係經公告列為毒品危害防制
    條例第一級毒品，不得非法持有、施用，詎仍未戒除施用毒
    品習性，復基於非法施用第一級毒品海洛因之犯意，分別於
    下列時間，為下列犯行：
  (一)98年10月12日上午7 時許，在高雄市旗津區○○○路266 巷
    11號住處內，將海洛因摻水後，置於針筒內，以注射血管之
    方式，施用第一級毒品海洛因1 次。嗣於同日12時30分許，
    因其為毒品列管人口，經警得其同意採尿送驗後呈可待因、
    嗎啡陽性反應。
  (二)98年10月21日上午8 時許，在上開住處內，以同一方式，施
    用第一級毒品海洛因1 次。嗣於同日晚上8 時許，因其為毒
    品列管人口，經警徵得其同意，採尿送驗後呈可待因、嗎啡
    陽性反應。
  (三)98年11月3 日下午5 時許，在上開住處內，以同一方式，施
    用第一級毒品海洛因1 次。嗣於98年11月4 日中午12時50分
    許，因在高雄市旗津區○○○路266 巷內形跡可疑，為警盤
    查，當場查扣第一級毒品海洛因1 包，並因其為毒品列管人
    口，經警徵得其同意，採尿送驗後呈可待因、嗎啡陽性反應
    ，而該包海洛因經送往高雄市立凱旋醫院檢驗，驗前淨重0.
    034 公克，驗餘淨重0.026 公克，呈海洛因陽性反應，始悉
    上情。
三、案經高雄縣政府警察局林園分局及高雄市政府警察局鼓山分
    局報請臺灣高雄地方法院檢察署檢察官偵查起訴。
    理  由
一、本件被告乙○○所犯均係死刑、無期徒刑、最輕本刑為3 年
    以上有期徒刑以外之罪，其於準備程序中就被訴事實均為有
    罪陳述，經法官告知簡式審判程序之旨，並聽取檢察官及被
    告之意見後，經本院合議庭裁定由受命法官獨任進行簡式審
    判程序。
二、上揭事實均據被告坦承不諱，且其為警查獲後，經其同意採
    集尿液送驗結果，呈現嗎啡及可待因陽性反應，有高雄市政
    府警察局林園分局98年10月12日毒品案件嫌疑人尿液採證代
    碼對照表、台灣檢驗科技股份有限公司98年10月23日濫用藥
    物尿液檢驗報告各1 紙、高雄市政府警察局鼓山分局98年10
    月21日、98年11月4 日偵辦毒品案件嫌疑人尿液採證代碼對
    照表、高雄市立凱旋醫院98年11月10日、98年11月25日濫用
    藥物尿液檢驗報告各1 紙及蒐證照片2 張附卷可稽（見98年
    度毒偵字第7294號卷第6 至7 頁、98年度毒偵字第7262號卷
    第15至16頁、98年度毒偵字第7256號卷第6 、8 至11頁）。
    且被告有如事實欄所示於強制戒治執行完畢釋放後5 年內，
    即再犯施用毒品案件，有臺灣高等法院被告前案紀錄表1 份
    在卷可憑，顯見被告所受強制戒治執行程序未能遮斷毒癮，
    核屬毒品危害防制條例第23條第2 項釋放後5 年內再犯情形
    ，應依一般刑事訴訟程序予以起訴論罪科刑（最高法院97年
    度第5 次刑庭決議可資參照）。又扣案之海洛因1 包經檢驗
    ，呈海洛因陽性反應，驗前淨重0.034 公克，驗餘淨重0.02
    6 公克，有高雄市立凱旋醫院98年11月18日高市凱醫驗字第
    11688 號濫用藥物成品檢驗鑑定書1 紙附卷可憑（見同卷第
    7 頁）。綜上所述，足見被告前開任意性自白核與事實相符
    ，堪以採信。本件事證明確，被告犯行均堪以認定，應予論
    罪科刑。
三、核被告所為，均係犯毒品危害防制條例第10條第1 項之施用
    第一級毒品罪。其為施用而持有第一級毒品之低度行為，應
    為其施用之高度行為所吸收，不另論罪。被告所犯上開3 罪
    ，犯意各別，行為互殊，應分論併罰。又被告有如事實欄所
    載，受有期徒刑執行完畢之事實，有臺灣高等法院被告前案
    紀錄表附卷可參，其受徒刑之執行完畢，5 年內故意再犯此
    3 件有期徒刑以上之罪，均為累犯，應依刑法第47條第1 項
    加重其刑。爰審酌被告前有施用毒品前科，素行不佳，有上
    開臺灣高等法院被告前案紀錄表可參，其經強制戒治及刑之
    執行後，仍未能徹底戒絕毒品，再犯本件施用第一級毒品罪
    ，顯見其無戒毒悔改之意，惟念其於犯後始終坦承犯行，態
    度尚可，且施用、持有毒品行為，乃屬對自身健康之戕害行
    為，並未危及他人，及其犯罪動機、目的、手段、持有毒品
    重量甚微、家境貧寒、教育程度為國中畢業（見鼓山分局警
    卷第1 頁）等一切情狀，量處如主文所示之刑，並定其應執
    行刑。末查扣案之海洛因1 包（驗前淨重0.034 公克，驗餘
    淨重0.026 公克），及包裹上開毒品之包裝袋1 只，因沾有
    微量海洛因而難以析離，均應依同條例第18條第1 項前段規
    定，併予宣告沒收銷燬。至鑑驗所耗損之毒品，既已費失，
    自無庸宣告沒收銷燬，附此敘明。
據上論斷，應依刑事訴訟法第273 條之1 第1 項、第299 條第1
項前段，毒品危害防制條例第10條第1 項、第18條第1 項前段，
刑法第11條、第47條第1 項、第51條第5 款，判決如主文。
本件經檢察官甲○○到庭執行職務。
中    華    民    國    99    年    4     月    23    日
                  刑事第十四庭   法  官  李俊霖
以上正本證明與原本無異。
如不服本判決應於收受送達後10日內向本院提出上訴書狀，並應
敘述具體理由；如未敘述上訴理由者，應於上訴期間屆滿後20日
內向本院補提理由書（均須按他造當事人之人數附繕本）「切勿
逕送上級法院」。
中    華    民    國    99    年    4     月    23    日
                                 書記官  武凱葳
附錄本案論罪科刑法條：
毒品危害防制條例第10條第1項
施用第一級毒品者，處6 月以上5 年以下有期徒刑。
毒品危害防制條例第18條第1 項
查獲之第一、二級毒品及專供製造或施用第一、二級毒品之器具
，不問屬於犯人與否，均沒收銷燬之；查獲之第三、四級毒品及
製造或施用毒品之器具，無正當理由而擅自持有者，均沒入銷燬
之。但合於醫藥、研究或訓練之用者，得不予銷燬。

司法院資訊處製作；財團法人民間司法改革基金會備份。
